臺灣臺北地方法院刑事判決　　　　　　　　　　　　　　九十三年度易字第三一號
　　公　訴　人　臺灣臺北地方法院檢察署檢察官
　　被　　　告　乙○○
右列被告因竊盜案件，經檢察官提起公訴（九十二年度偵字第一六五二二號），本院
判決如左：
    主  文
乙○○踰越安全設備竊盜，處有期徒刑壹年。
    事  實
一、乙○○意圖為自己不法之所有，於民國九十一年十月二十四日某時許，以攀爬鐵
    窗踰越安全設備之方式，經由後方防火巷進入臺北市○○區○○街二巷四之三號
    二樓張益瑞住宅，再自張益瑞住宅之主臥房浴室鋁質窗戶爬入房間內行竊（侵入
    覺家中遭竊後隨即報警，經警在該住宅主臥室浴室鋁質氣窗上採獲乙○○之指紋
    二枚而循線查獲。
二、案經臺北市政府警察局中正第一分局移送臺灣臺北地方法院檢察署檢察官偵查起
    訴。
    理  由
一、訊據被告乙○○矢口否認有何竊盜犯行，辯稱其於九十年四月至六月間曾至被害
    人張益瑞家中裝設鋁門窗，因施工時會打一種叫矽利康的膠，手上沾滿矽利康再
    碰觸其他地方，就會留下指紋，且該膠有可能將指紋保存很久，故採獲的指紋應
    係裝潢當時所留下等語。經查：
（一）右揭事實，業據證人張益瑞於警詢及偵查時指訴其於右揭時、地遭竊等情綦詳
      ，且張益瑞之住宅遭竊後，經臺北市政府警察局中正第一分局現場勘查結果，
      在被害人前揭住宅主臥室洗澡盆邊有不完整鞋印，鐵窗上有觸碰痕跡，並於主
      臥室浴室鋁質窗戶上採獲指紋二枚之事實，復有臺北市政府警察局中正第一分
      局現場勘查報告一份及所附現場圖一紙、照片十八張附卷可稽（偵查卷第十七
      頁至第二十八頁）。而現場採獲之指紋二枚，其中一枚可資比對，經送內政部
      警政署刑事警察局鑑驗結果，與被告指紋卡右中指指紋相符，亦有內政部警政
      署刑事警察局九十二年四月十日刑紋字第○九二○○六一五七六號鑑驗書在卷
      可查（偵查卷第十四頁至第十六頁）。
（二）又被告曾於九十年四月至六月間至被害人家中裝設鋁門窗，並使用矽利康之事
      實，雖據證人即該裝潢鋁窗公司之負責人陳妙華及證人張益瑞證述屬實。惟查
      ，依證人即負責本件現場採獲指紋之員警甲○○於本院證述：「（採獲幾枚？
      ）兩枚，均在廁所的鋁門窗上採獲。（用何種方式採獲指紋？）粉末法。（大
      概敘述一下何為粉末法？）我們用碳粉讓指紋顯現出來，因為他是隱藏潛伏性
      的指紋。利用毛刷將碳粉刷在鋁門窗上即可讓指紋顯現。（指紋上面是否有矽
      利康的殘留？）無。」（九十三年八月十九日審判筆錄第四頁）等語，堪認本
      件係粉末法採取之潛伏指紋，與矽利康產生之成型紋無關。卷附內政部警政署
      刑事警察局九十二年十一月十四日刑紋字第○九二○一九九二二九號函亦表明
      ：「．．．二、有關使用【矽利康】產品所形成之指紋留存時間說明如下：（
      一）案內鋁窗工人於施工時如使用【矽利康】產品，是有可能在該產品未乾時
      因觸摸而留下成型紋；且俟乾燥後除遭外力抹擦、破壞，否則該成型紋自然不
      易消失。（二）設若工人係於施工中，手指上沾黏【矽利康】產品，該物則會
      在手指上形成透明之保護膜（未經當事人刻意剝離、洗淨下），此時觸摸物體
      則不會留下任何指紋。三、本案如係以粉末法採取之潛伏指紋，與前述【矽利
      康】產生之成型紋，指紋採驗原理不同，故無【矽利康】產品留存時間問題。
      」（偵查卷第四十八頁、第四十九頁）等情。是以被告辯稱本案採獲指紋為其
      手上沾染矽利康後觸碰窗戶所留下，不足採信。
（三）再者，觀諸證人甲○○於本院證述：「（存留在鋁門窗上面的指紋如果有用水
      洗刷過的話有沒有辦法洗刷掉？）刷的話一定可以清除掉，用水滴濺到的話很
      難講。但如果用蓮蓬頭直接沖洗有可能沖洗掉。」等語，及證人張益瑞證述：
      「（裝潢期間為何，乙○○事後有無因工作關係再至你家？）從九十年四月至
      六月間，沒有了。（裝潢後浴室有無經常使用？有無碰觸鋁窗？）每月至少使
      用（洗澡）二次以上，因通風不良經常開開關關碰觸鋁窗，另外我們裝潢後搬
      進來住我太太也以蓮蓬頭用水沖洗過該處。裝潢後距竊案發生有一年多之久，
      且洗澡時帶來大量水蒸汽，我們又經常碰觸該處，又以水沖洗過，指紋是否能
      保留這麼久又完整，我非常懷疑。（裝修好後有無請人清潔過？）這個部分是
      我媽與設計師在用，我不清楚，但我太太有潔癖，他會擦洗。」（偵查卷第十
      一頁反面、第十二頁、第四十四頁）等語，足認遭竊住宅之主臥室浴室鋁質氣
      窗於九十年間裝潢後已經過沖洗，是以本件採獲指紋自非九十年間裝潢時所留
      下。復參酌本案除採獲指紋二枚外，另在被害人前揭住宅主臥室洗澡盆邊有不
      完整鞋印，且鐵窗上有觸碰痕跡，並有上開照片可查，則本案採獲之指紋堪認
      為行竊之人所留下。
（四）綜上所述，本件事證明確，被告竊盜犯行堪以認定。
二、按窗戶依社會通常觀念，足認係屬為防盜之門扇、牆垣以外之安全設備，被告踰
    越之，已使該安全設備失其防閑效用（最高法院五十一年臺上字第一０五號判例
    參照）。故核被告所為，係犯刑法第三百二十一第一項第二款加重竊盜罪。公訴
    人認被告係犯普通竊盜罪，雖有未洽，然被告踰越窗戶竊盜之社會基本事實同一
    ，本院並當庭告知被告涉犯加重竊盜罪，自得予以審理並變更起訴法條。爰審酌
    被告於七十九年間因竊盜案件，經判處有期徒刑十月確定，有臺灣高等法院被告
    全國前案紀錄表在卷可查，竟不知悛悔，以闖空門之方式行竊，對社會大眾之居
    家安全有重大之危害，嚴重影響社會治安，且於偵查、審理中均否認犯行，犯後
    態度不佳，及其犯罪目的、動機、犯罪所得等一切情狀，量處如主文所示之刑，
    以示懲儆。
三、又公訴人於本院審理時當庭補充被告涉犯刑法第三百零六條之侵入住宅罪嫌（本
    院九十三年七月九日準備程序筆錄第一頁）。惟查，告訴乃論之罪，告訴人之告
    訴，須指明所告訴之犯罪事實及表示希望訴追之意思，始足當之，本件被害人張
    益瑞雖係被竊後主動報警處理，然當時尚不知何人竊盜，其並未指明要申告被告
    加重竊盜之犯罪事實，復查張益瑞於其後之警詢及偵查中均未表示欲對被告提出
    告訴，是以尚難認定被告涉犯侵入住宅部分已有合法之告訴，本院自不得予以審
    理，而公訴意旨又認此部分與前揭論罪科刑之犯行有牽連犯之裁判上一罪關係，
    爰不另為不受理之諭知，附此敘明。
據上論斷，應依刑事訴訟法第二百九十九條第一項前段，刑法第三百二十一條第一項
第二款，判決如主文。
本案經檢察官陳玉萍到庭執行職務
中　　　華　　　民　　　國　　九十三　　年　　　九　　　月　　 三十 　　日
                                      臺灣臺北地方法院刑事第十六庭
                                          審判長法  官　劉嶽承
                                          　　　法　官　林麗真
                                          　　　法　官　胡宗淦
右正本證明與原本無異。
如不服本判決，應於判決送達後十日內向本院提出上訴狀（應抄附繕本）。告訴人或
被害人如對於本判決不服者，應具備理由請求檢察官上訴，其上訴期間之計算係以檢
察官收受判決正本之日期為準。
                                          　　　書記官　張耀鴻
中　　　華　　　民　　　國　　九十三　　年　　　九　　　月　　 三十 　　日
附錄法條：
中華民國刑法第三百二十一條
犯竊盜罪而有左列情形之一者，處六月以上、五年以下有期徒刑：
一  於夜間侵入住宅或有人居住之建築物、船艦或隱匿其內而犯之者。
二  毀越門扇、牆垣或其他安全設備而犯之者。
三  攜帶兇器而犯之者。
四  結夥三人以上而犯之者。
五  乘火災、水災或其他災害之際而犯之者。
六  在車站或埠頭而犯之者。
前項之未遂犯罰之。
